臺灣高等法院交通事件裁定　　　　　　　　　　　　　九十三年度交抗字第八三號
　　抗　告　人
　　即受處分人　甲○○
右抗告人因違反道路交通管理處罰條例案件，不服臺灣臺北地方法院，中華民國九十
三年一月十二日裁定（九十二年度交聲字第一五四八號）提起抗告，本院裁定如左：
    主  文
抗告駁回。
    理  由
一、原裁定意旨以：(一)受處分人甲○○於民國九十二年七月二日十九時五十三分許，
    駕駛車號ＵＢ─二三九八號自用小客車，行經台北市○○○路○段三三一巷前之
    市政府警察局大安分局交通分隊員高錦川攔停，而以受處分人有違反道路交通安
    全管理處罰條例第五十三條規定之行為當場掣單舉發，嗣因受處分人拒絕簽收員
    警所開立之上開舉發違反道路交通管理事件通知單，由員警在舉發通知單上載明
    受處分人拒絕簽收之事由，而依違反道路交通管理事件統一裁罰基準及處理細則
    第十一條第一項第一款規定，視為受處分人已經收受該通知單，嗣受處分人未於
    舉發通知單所載應到案日期（即九十二年七月十七日）前到案聽候裁決，且未向
    原處分機關提出申訴，案經原處分機關即台北市交通事件裁決所函請舉發單位即
    台北市政府警察局大安分局調查，認受處分人確有前開違規行為，原處分機關乃
    以「駕車行經有光號誌管制之交岔路口闖紅」之違規事實，依道路交通管理
    處罰條例第五十三條及第六十三條第一項第三款，違反道路交通管理事件統一裁
    罰基準及處理細則第四十四條第一項及違反道路交通管理事件統一裁罰基準表之
    規定，於應到案日期後二個月之九十二年十月一日逕行裁處受處分人罰鍰新台幣
    五千四百元，並記違規點數三點等事實，有台北市政府警察局舉發違反道路交通
    管理事件通知單通知聯（北市警交大第Ａ８Ｍ四００六一五號）、台北市政府警
    察局大安分局九十二年十一月七日北市警安分交字第０九二六四八一九一００號
    函、申訴函、台北市交通事件裁決所違反道路交通管理事件之北市裁三字第裁二
    二─Ａ８Ｍ四００六一五號裁決書附卷可稽。(二)受處分人甲○○雖否認有前揭違
    反規定之行為，辯稱：其當日並未駕車外出，且未為警方攔停云云。(三)經查：前
    揭違規事實，業據證人即舉發警員高錦川於原審法院調查時到庭供稱：「（問：
    當天如何查獲？）當天晚上七點我們要回到隊上，我們的隊部在新生南路一五七
    巷內，所以必須經過建國南路回隊部，我在等紅時，有一部自小客車從建國南
    路高駕橋下來，號誌為紅，剛好斑馬線上有一個行人，剛才那部自小客車從高
    駕橋上下來闖紅，差一點撞到行人，我就騎機車把它攔下，我就說你闖紅並
    且差點撞到人，他說他知道他從高駕橋下來，他怕後面車子追撞，當時我有請駕
    駛人出示駕照及行照，我就依駕照及行照填寫告發單，當時他不肯簽收，所以我
    在罰單上有記載拒絕簽收」等語，而交通警員掣單舉發違反道路交通管理處罰條
    例所列之違規事實，本質上為行政處分，且係公務員基於職務上之權力，依法就
    特定之具體事件所為具有公法上效果之單方行政行為，基於公務員所為公法上行
    為具有公信力之原則，該行政處分當可推定為真正，本件受處分人既未就執勤員
    警之舉發違誤提出相關證據以供調查，且依卷存證據資料亦無其他證據可資證明
    其有捏造事實違法取締之情事，則執勤警員本其維護交通秩序及安全之職責所為
    之上揭舉發行為，自應受到合法及正確之推定；徵諸受處分人於原審法院調查時
    亦稱沒有人可以證明其當天並未開車出門等語，足見受處分人所辯，屬卸責之詞
    ，不足採信，因認受處分人確有前指揭違規行為，原處分機關依前揭規定，裁處
    受處分人罰鍰新台幣五千四百元，並記違規點數三點，並無違誤，駁回受處分人
    之異議，經核並無不合。
二、受處分人不服原審法院之裁定，提起抗告，既未具理由，空言指摘原裁定不當，
    自無理由，應予駁回。
據上論斷，應依道路交通安全案件處理辦法第二十六條、刑事訴訟法第四百十二條，
裁定如主文。
中　　　華　　　民　　　國　　九十三　　年　　　二　　　月　　　六　　　日
                              臺灣高等法院交通法庭
                                  審判長法  官　　洪　政　雄
                                        法  官    趙　功　恒
                                        法  官    鄧　振　球
右正本證明與原本無異。
不得抗告。
                                        書記官　　劉　　　瑗
中　　　華　　　民　　　國　　九十三　　年　　　二　　　月　　　九　　　日
